臺灣嘉義地方法院刑事判決　　　　　　　　　　　　　　九十三年度易字第七號
　　公　訴　人　臺灣嘉義地方法院檢察署檢察官
　　被　　　告　丙○○
　　　　　　　　甲○○
右列被告因竊盜案件，經檢察官提起公訴 (九十三年度偵字第一三四六號、第一五五
六號)及移
被訴事實為有罪之陳述，經裁定行簡式審判程序，本院判決如左：
    主      文
丙○○共同連續攜帶兇器竊盜，處有期徒刑捌月。剝蚵刀壹支及剝蚵鐵片壹片沒收。
甲○○共同攜帶兇器竊盜，處有期徒刑陸月，如易科罰金，以參佰元折算壹日。剝蚵
刀壹支沒收。
    事實及理由
一、構成犯罪事實：
    丙○○意圖為自己不法之所有，基於概括犯意：民國九十三年二月二十四日下
午二時許，在嘉義縣東石鄉○○村○○○○○路店前，夥同具有犯意聯絡之甲○
    ○，由丙○○在旁把風，甲○○持丙○○所有客觀上具危險性足為凶器之剝蚵刀
    一支，以剝蚵刀破壞鎖頭竊得吳坤龍所有車牌號碼號ZTY—一○一號之輕型機車
    。九十三年三月五日晚間十時許，在嘉義縣東石鄉三家村福靈宮廟旁空地，徒
    手竊得丁○○所有手推車一輛；旋轉往同村一八之一○號前，以現場拾獲足為凶
    器之剪刀剪斷電線竊取乙○○所有洗蚵機一台得手。九十三年四月十一日下午
    五時許，在嘉義縣東石鄉港墘村六十號港墘農會後方，徒手竊得張文學所保管之
    輸送農作物機械蓋二個，並將之搬運至嘉義縣六腳鄉○○村○○○段草叢內藏放
    。九十二年四月十三日下午四時許，在嘉義縣東石鄉猿樹村大太陽超市前，以
    所有客觀上具危險性足為凶器之剝蚵鐵片一片，竊取孫貴美所有車牌號碼LSE─
    一二七號之重型機車得手。案經警查獲，並扣得剝蚵刀一支。
二、認定犯罪事實所憑之証據及理由：
(一)右揭犯罪事實部分，有車牌號碼ZTY—一○一號之輕型機車贓証物認領保管單
    一紙、照片二幀及剝蚵刀一支扣案可証，且有証人吳坤龍及吳春興之証詞可參，
    其事實互核一致，被告犯行應堪認定。
(二)右揭犯罪事實部分，有手推車及洗蚵機贓証物認領保管單二件、照片二幀為証
    ，且有証人即被害人丁○○及乙○○之証詞可佐，復經被告丙○○自白在卷，事
    實應堪認定。
(三)右揭犯罪事實部分，有車牌號碼LSE─一二七號重型機車、輸送農作物機械
    蓋贓証物認領保管單二件、照片十一幀可証，且有証人黃世文及張文學之証詞可
    參，復經被告丙○○供承在卷，其事實足堪認定。
三、本院對於被告辯解之判斷：
(一)被告對於犯罪事實部分以剝蚵刀破壞鎖頭，將吳坤龍所有車牌號碼號ZTY—一
    ○一號之輕型機車騎走之事實並不爭執，惟辯稱：僅是騎車代步，並無竊取之意
    。
(二)對於被告之辯解，本院不能採信，理由如下：
１、被告二人自承持剝蚵刀竊取機車，其犯罪手法係以剝蚵刀破壞鎖頭之方式竊取，
    如謂被告二人並無竊取之犯意，僅係作為代步之工具，何以須採取以破壞鎖頭之
    方式竊取，其所辯尚難採信。
２、被害人吳坤龍發現其所有車牌號碼號ZTY—一○一號之輕型機車失竊後，即四處
    尋找其失竊車輛，嗣發現被告二人騎乘前揭失車後，即要求被告停車返還機車，
    惟被告二人相應不理，事後始騎至原失竊處停放，有証人吳坤龍之証詞可証。故
    被告二人顯係見事跡敗露後，始作返還之動作，其辯稱無竊取之意圖，本院尚難
    採信。
四、論罪科刑之理由：
(一)被告丙○○對於犯罪事實部分，攜帶客觀上足以危害生命身體之剝蚵刀、
    剪刀及剝蚵鐵片之兇器竊盜，核其所為係犯刑法第三百二十一條第一項第三款加
    重竊盜罪；犯罪事實部分係犯同法第三百二十條第一項竊盜罪。被告多次犯行
    、時間緊接、方法相同，觸犯構成要件相同之罪名，顯係基於概括犯意為之，依
    連續犯規定論以加重竊盜罪，並依法加重其刑。
(二)被告甲○○對於犯罪事實部分，攜帶客觀上足以危害生命身體之剝蚵刀竊盜，
    核其所為係犯刑法第三百二十一條第一項第三款加重竊盜罪。
(三)被告二人對於犯罪事實部分，有犯意聯絡，行為分擔，均為共同正犯。
(四)審酌被告二人平時以協助家人捕魚維生，因家境不佳，缺少金錢花用，始以身試
    法，意圖竊取物品變賣花用，衡量其所竊取物品價格尚低，對於他人之法益尚不
    致造成極大傷害，竊取之物品亦皆已返還被害人等一切情狀，量處如主文所示之
    刑。
(五)扣案之剝蚵刀一支及未扣案之剝蚵鐵片一片，為被告丙○○所有，業據其陳明在
    卷，為供犯罪所用之物，應依法宣告沒收。至被告丙○○拾獲之剪刀一把供犯罪
    所用，因剪刀並非被告所有，爰不諭知沒收。
四、適用法律依據：
(一)刑事訴訟法第二百七十三條之一第一項、第二百九十九條第一項前段。
(二)刑法第二十八條、第五十六條、第三百二十一條第一項三款、第三十八條第一項
    第二款。
中    華    民    國      九十三        年      四     月     三十      日
                                  臺灣嘉義地方法院刑事第五庭
                                          法  官  黃  義  成
右正本證明與原本無異。
如不服本判決，應於判決送達後十日內，向本院提出上訴狀。
中    華    民    國      九十三        年      四     月     三十      日
                                          書記官  林  育  興
附錄本案論罪科刑法條全文
刑法第三百二十一條第一項第一款：
犯竊盜罪而有左列情形之一者，處六月以上、五年以下有期徒刑：
三  攜帶兇器而犯之者。
